【裁判字號】    92,訴,101
【裁判日期】    920331
【裁判案由】    違反槍砲彈藥刀械管制條例
【裁判全文】
臺灣屏東地方法院刑事判決                          九十二年度訴字第一一號
    公  訴  人  臺灣屏東地方法院檢察署檢察官
    被      告  甲○○
右列被告因違反槍砲彈藥刀械管制條例案件，經檢察官提起公訴（九十一年度偵字第
六七七八號），本院判決如左：
     主  文
甲○○未經許可，持有可發射金屬具有殺傷力之槍枝，累犯，處有期徒刑壹年肆月，
併科罰金新台幣拾萬元，罰金如易服勞役，以銀元參佰元即新台幣玖佰元折算壹日，
扣案空氣長槍（槍枝管制編號：0000000000號）壹枝（含瓦斯瓶、紅外線
瞄準器、狙擊鏡各壹支、小鋼珠貳佰顆）沒收之。
    事  實
一、甲○○曾於民國七十八年間，因傷害案件，經臺灣高等法院臺南分院判處有期徒
    刑七月確定，於八十年四月二十八日執行完畢，仍不知悔改，明知某不詳姓名年
    籍綽號「黑仔」之成年男子所持有之玩具空氣長槍，經填裝可供發射之鋼珠後，
    以瓦斯瓶內高壓氣體為發射動力，發射之鋼珠足以穿入人體皮肉層，具有殺傷力
    ，非經主管機關許可不得持有，竟於八十二年間某日，在屏東縣萬巒鄉佳佐公墓
    處，以新台幣八千元之價格，向「黑仔」購得該空氣長槍、紅外線瞄準器（起訴
    書誤為紅外線）、狙擊鏡各一支，而無故持有，其另購買瓦斯瓶一支及可供發射
    之小鋼珠二百顆，作為使用空氣長槍時所用，並將該槍枝置放在屏東縣萬巒鄉○
    ○村○○路六號住處，持續供己射打小鳥。嗣甲○○因另案通緝，於九十一年十
    二月十二日為警逮捕時，經警在甲○○上址住處發現空氣長槍等物而查獲上情，
    並扣得空氣長槍（槍枝管制編號：0000000000號）一枝、瓦斯瓶、紅
    外線瞄準器、狙擊鏡各一支及小鋼珠二百顆。
二、案經屏東縣警察局潮州分局報告臺灣屏東地方法院檢察署檢察官偵查起訴。
    理  由
一、上述事實，分別經被告甲○○於警、偵訊及本院審理時坦白承認，核與證人即查
    獲之員乙○○證述之情節相符，並有查獲時攝得之相片四幀及扣案之槍枝（槍枝
    管制編號：0000000000號）、紅外線瞄準器、瓦斯瓶、狙擊鏡各一支
    及小鋼珠二百顆在卷可證。又扣案槍枝經送鑑定高雄縣警察局鑑驗結果，認係該
    槍枝係玩具空氣長槍，以小型二氧化碳鋼瓶或改接中型高壓氣體鋼瓶內氣體為發
    射動力，可發射約６mm之彈丸，槍枝各部性能良好，經實際裝填直徑約６mm之鋼
    珠三顆並以小型二氣化碳鋼瓶為發射動力試射：第一顆發射速度為每秒一七一公
    尺，彈丸動能十三．○一焦耳，單位面積動能為每平方公分四六．○二焦耳；第
    二顆發射速度為每秒一七○公尺，彈丸動能十二．八六焦耳，單位面積動能為每
    平方公分四五．四八焦耳；第三顆發射速度為每秒一七○公尺，彈丸動能為十二
    ．八六焦耳，單位面積動能為每平方公分四五．四八焦耳，有該局九十一年十二
    月二十六日高警刑鑑字第○九一○○八三二○四號槍彈鑑定書一紙在卷可證，此
    為鑑定機關本於專業知識及以精密儀器測試後所得之結論，自可憑信。而「殺傷
    力」之標準經內政部警政署刑事警察局及日本科學警察研究所之研究及測試結果
    ，認在彈丸單位面積動能達每平方公分二十焦耳則足以穿入人體皮肉層，達每平
    方公分二四焦耳，則足以穿入豬隻皮肉層。本件扣案槍枝之彈丸單位面積動能測
    試值分別達每平方公分四六．○二、四五．四八、四五．四八焦耳，顯具有殺傷
    力無訛。事證明確，被告犯行堪可認定。
二、按槍砲彈藥刀械管制條例雖係於八十五年起經多次修正公布，惟無故持有槍枝為
    繼續犯，一經持有犯罪即告成立，其嗣後之繼續持有，乃犯罪行為之繼續，並非
    犯罪狀態之繼續，而刑法第二條所稱之行為後係指犯罪最後行為終了之後。本件
    被告甲○○持有槍枝期間，係自八十二年間起迄九十一年十二月十二日被查獲時
    止，揆諸上述說明，無新舊法比較之問題，應依現行槍砲彈藥刀械管制條例論處
    。
三、核被告甲○○所為，係犯槍砲彈藥刀械管制條例第十一條第四項之未經許可持有
    可發射金屬具有殺傷力之槍枝罪。被告曾於七十八年間，因傷害案件，經臺灣高
    等法院臺南分院判處有期徒刑七月確定，於八十年四月二十八日執行完畢，有臺
    灣屏東地方法院檢察署刑案資料查註紀錄表一紙在卷可按，其受有期徒刑之執行
    完畢後，五年之內再犯有期徒刑以上刑之本罪，為累犯，應依法加重其刑。爰審
    酌被告未經許可持有空氣長槍供為打小鳥使用之犯罪動機與目的、未持空氣長槍
    傷人及犯後坦白承認，態度尚可等一切情狀，量處如主文所示之刑，罰金部分並
    諭知易服勞役之折算標準。扣案之空氣槍（槍枝管制編號：000000000
    0號）一枝（含紅外線瞄準器、狙擊鏡、瓦斯瓶各一支、小鋼珠二百顆），係違
    禁物，應依刑法第三十八條第一項第一款之規定併宣告沒收之。
據上論斷，應依刑事訴訟法第二百九十九條第一項前段，槍砲彈藥刀械管制條例第十
一條第四項，刑法第十一條前段、第四十七條、第四十二條第二項、第三十八條第一
項第一款，罰金罰鍰提高標準條例第二條，現行法規所定貨幣單位折算新臺幣條例第
二條，判決如主文。
中      華      民      國      九十二      年    三    月    三十一    日
                                      臺灣屏東地方法院刑事第二庭
                                          法  官  林昌義
右正本證明與原本無異。
如不服本判決應於收受本判決後送達後十日內向本院提出上訴書狀，其未敘述上訴理
由者，並得於提起上訴後十日內向本院補提理由書狀（均須按他造當事人之人數附繕
本 ）「切勿逕送上級法院」
                                          書記官   于耀文
中      華      民      國      九十二      年    三    月    三十一    日
附錄論罪法條
槍砲彈藥刀械管制條例第十一條第四項：
第四項：未經許可，持有、寄藏或意圖販賣而陳列第一項所列槍砲者，處一年以上七
     年以下有期徒刑，併科新臺幣七百萬元以下罰金。


司法院資訊處製作；財團法人民間司法改革基金會備份。
